【裁判字號】    91,親,145
【裁判日期】    920326
【裁判案由】    否認子女
【裁判全文】
臺灣桃園地方法院民事判決  九十一年度親字第一四五號
    原      告  丙○○  籍設桃.
                        現住桃.
    被      告  乙○○  籍設桃.
                        現住桃.
    特別代理人  黃添有
    被      告  甲○○原名高.
右當事人間否認子女事件，本院判決如左：
    主      文
確認被告乙○○（民國九十一年八月一日出生）非原告丙○○自被告甲○○受胎所生
之女。
訴訟費用由被告負擔。
    事      實
甲、原告方面：
  一、聲明：如主文所示。
  二、陳述：原告與被告甲○○（原名高明華）於民國八十四年九月二十四日結婚，
      嗣後原告因故於民國八十八年間離家出走，約三年後，雙方於民國九十一年六
      月七日協議離婚，離婚後原告旋於民國九十一年八月一日生下一女即另被告乙
      ○○，惟原告與被告甲○○於民國八十八年間起即行分居，迄今未曾再同居，
      是被告乙○○非原告自另被告甲○○受胎所生，而係原告與訴外人黃添有所生
      之女，為此依法訴請判決如聲明。
  三、證據：提出戶籍謄本二份、出生證明書一紙為證。
乙、被告乙○○方面：
  一、聲明：同意原告之請求。
  二、陳述：被告乙○○確非原告自另被告甲○○受胎所生之女，而係原告與訴外人
      黃添有所生者。
丙、被告甲○○方面：
  一、聲明：同意原告之請求。
  二、陳述：被告乙○○確非原告自渠受胎所生之女。
丁、本院依職權函請財團法人長庚紀念醫院林口醫學中心鑑定被告乙○○之血緣關係
    。
    理      由
一、本件原告主張其與被告甲○○（原名高明華）於民國八十四年九月二十四日結婚
    ，嗣後原告因故於民國八十八年間離家出走，約三年後，雙方於民國九十一年六
    月七日協議離婚，離婚後原告旋於民國九十一年八月一日生下一女即另被告乙○
    ○，惟原告與被告甲○○於民國八十八年間起即行分居，迄今未曾再同居，是被
    告乙○○非原告自另被告甲○○受胎所生，而係原告與訴外人黃添有所生之事實
    ，為被告二人所不否認，並有戶籍謄本二份、出生證明書一紙等附卷可按。此外
    ，經本院囑託財團法人長庚紀念醫院林口醫學中心鑑定被告乙○○之血緣關係結
    果稱「不能排除黃添有與乙○○的親子關係。累積親子關係係數（ＣＰＩ）
    為4,597.73。就是說『黃添有是乙○○的親生父親』這一個可能性與『任何中國
    男人偶然具有是乙○○的親生父親所必須具備的基因半型（Obligatory genes）
    』這一個可能性相比，大約為4,597.73倍。親子關係概率（ＰＰ）為99.9783%
    。也就是說黃添有與乙○○之父女關係確定率為99.9783%。因此『黃添有是乙○
    ○的親生父親』這一個假設由此次測試已實務上可以證實」等語，有該院林口分
    院民國九十一年十一月二十七日（九一）長庚院法字第一○七五號函暨所附之親
    子鑑定報告一份在卷足憑，依上列證據，自堪信原告之主張為真實。
二、按民法第一千零六十三條第一項推定之婚生子女，如夫妻之一方能證明妻非自夫
    受胎者，得於知悉子女出生之日起，一年內提起否認之訴，同條第二項定有明文
    。查原告與被告甲○○係於民國九十一年六月七日離婚，而原告於離婚後旋於民
    國九十一年八月一日生下被告乙○○，依民法第一千零六十二條第一項規定之計
    算，其受胎期間顯係於原告與被告甲○○之婚姻關係存續中，依同法第一千零六
    十三條第一項規定，自應推定被告乙○○為原告與被告甲○○之婚生女，然原告
    受胎懷有被告乙○○時，並未與被告甲○○同房即非自被告甲○○受胎已如上述
    ，準此，原告於被告乙○○出生之日起一年內提起本件訴訟，於法洵屬有據，應
    予准許。
三、據上論結：本件原告之訴為有理由，依民事訴訟法第七十八條、第八十五條第一
    項前段，判決如主文。
中      華      民      國    九十二    年      三      月    二十六    日
                                          臺灣桃園地方法院家事法庭
                                              法  官  鄭新後
右為正本係照原本作成。
如對本判決上訴，須於判決送達後廿日內向本院提出上訴狀。
中      華      民      國    九十二    年      三      月    二十六    日
                                              書記官  許瑞鴻


司法院資訊處製作；財團法人民間司法改革基金會備份。
